臺灣高等法院臺中分院民事裁定
111年度上易字第274號
上  訴  人  富堂科學園區管理委員會

法定代理人  勞唷甄  
訴訟代理人  洪嘉鴻律師
被上訴人    吳品謙  
            吳侑峻  
            陳囿蓁  
            廖家慶  
            鍾兆森  
上  五  人
訴訟代理人  劉思顯律師
上列當事人間侵權行為損害賠償事件，上訴人對於中華民國111
年3月30日臺灣臺中地方法院109年度訴字第3271號判決提起上訴
，本院裁定如下：
    主  文
上訴人應於收受本裁定正本之日起20日內補正受推選召開民國10
9年6月14日、同年月28日富堂科學園區區分所有權人會議之推選
書、推選人名冊、推選公告、開會通知，或補正合法之法定代理
人，逾期即駁回上訴。
    理  由
一、本件上訴人主張勞唷甄係於民國109年6月14日、同年月28日
     經富堂科學園區（下稱系爭大廈）區分所有權人第一次、
     第二次會議選任為管理委員，並經管理委員會推選為主任
     委員，且經臺中市太平區公所核備，自得合法代理上訴人
     提起本件訴訟等情，為被上訴人所否認，並以勞唷甄未經
     書面推選及公告程序，不具區分所有權人會議召集權，上
     開區分所有權人會議均係無召集權人所召集，會議所選出
     之管理委員不合法，管理委員會組織亦不合法，勞唷甄並
     無合法代理上訴人起訴之資格等語，資為抗辯。
二、按原告或被告無訴訟能力，未由法定代理人合法代理者，法
    院應以裁定駁回之；但其情形可以補正者，審判長應定期間
    先命補正；且無論訴訟進行至如何之程度，法院於此均應依
    職權調查之，故如原告或被告未由法定代理人合法代理，而
    未於審判長所定期間內補正者，法院即應以裁定駁回之，此
    規定，於第二審程序準用之，為民事訴訟法第249條第1項第
    4款、第463條所明定。復按「區分所有權人會議除第28條規
    定外，由具區分所有權人身分之管理負責人、管理委員會主
    任委員或管理委員為召集人；管理負責人、管理委員會主任
    委員或管理委員喪失區分所有權人資格日起，視同解任。無
    管理負責人或管理委員會，或無區分所有權人擔任管理負責
    人、主任委員或管理委員時，由區分所有權人互推一人為召
    集人；召集人任期依區分所有權人會議或依規約規定，任期
    一至二年，連選得連任一次。但區分所有權人會議或規約未
    規定者，任期一年，連選得連任一次。」，公寓大廈管理條
    例第25條第3項亦定有明文。又公寓大廈管理條例施行細則
    第7條第1項規定：「本條例第25條第3項所定由區分所有權
    人互推一人為召集人，除規約另有規定者外，應有區分所有
    權人二人以上書面推選，經公告十日後生效。」。上開施行
    細則既已明文規定「經公告十日生效」，足見公告十日亦屬
    被推選之召集人取得合法召集權之生效要件。　　
三、本件上訴人所提出之起訴狀及上訴狀雖記載勞唷甄為法定代
    理人，惟勞唷甄是否經合法選任為系爭大廈管理委員會之主
    任委員，未據提出前揭法律規定之相關資料證明，則勞唷甄
    得否合法代理上訴人起訴及上訴，自屬未明，茲限上訴人於
    20日內檢具相關資料以供審查，或補正合法之法定代理人，
    逾期未補正，即駁回上訴，特此裁定。
中　　華　　民　　國　　111 　年　　6 　　月　　16　　日
                        民事第八庭   
                            審判長法  官  杭起鶴
                                  法  官  羅智文
                                  法  官  吳國聖
正本係照原本作成。
不得抗告。
　　　　　　　　　　　　　　　　　書記官  李欣憲
中　　華　　民　　國　　111 　年　　6 　　月　　16　　日